臺灣宜蘭地方法院刑事判決　　　　　　　93年度交易字第65號
公　訴　人　臺灣宜蘭地方法院檢察署檢察官
被　　　告　丙　○
上列被告因過失傷害案件，經檢察官提起公訴（93年度偵字第19
05號），本院合議庭裁定進行簡式審判程序，爰不經通常程序，
判決如下：
    主  文
丙○因過失傷害人，處有期徒刑肆月，如易科罰金，以參佰元折
算壹日。
    事  實
一、丙○於民國92年12月2 日下午3 時許，在宜蘭縣冬山鄉○○
    路877 巷30號家中飲用酒類後，酒醉駕駛車牌號碼BI-1176
    號自小客車（服用酒類駕駛罪部分已判決確定），沿宜蘭縣
    冬山鄉○○路由西往東方向行駛，同日下午4 時30分許行經
    該路段門牌號碼279 號前，本應注意汽車駕駛人飲酒後其吐
    氣所含酒精成分超過每公升0.25毫克以上者，不得駕車，且
    行駛於劃有行車分向線道路，應靠右行車，並遵行車道分向
    行駛，而依當時天候晴，路面無缺陷亦無障礙物，視距良好
    ，皆無不能注意之情事，竟疏未注意逆向行駛於對向車道，
    適有乙○○所騎乘車牌號碼為RAT-516 號機車，沿同路由東
    往西方向迎面駛來，兩車因而發生撞擊，造成乙○○受有頭
    部外傷併硬腦膜下血腫及蜘蛛膜下出血、雙手、雙膝、右踝
    部擦傷、左足扭傷擦傷、右髖挫傷、左眼結膜下出血、右肩
    扭傷等傷害，丙○肇事後，警員到場處理並於92年12月2 日
    下午6 時30分許，猶測得其吐氣所含酒精成分測定值高達0.
    89mg/l。
二、案經乙○○訴由臺灣宜蘭地方法院檢察署檢察官偵查起訴。
    理  由
一、上揭事實，迭據被告丙○自警詢至偵審中坦承不諱，核與告
    訴人乙○○於偵查中指述有關被告酒後駕車、於上揭時地逆
    向行駛各節；證人游源崇、游阿通於警詢中證稱曾目擊被告
    逆向行駛等情大致相符，復有道路交通事故現場圖、道路交
    通事故調查報告表、刑法第185 條之3 案件測試觀察紀錄表
    、酒測單各1 份，現場照片10張、羅東聖母醫院於93年2 月
    7 日出具之診斷證明書在卷可考。又本件車禍事故經送臺灣
    省基宜區車輛行車事故鑑定委員會鑑定結果，亦同認被告酒
    精濃度過高駕車駛越分向線逆向行駛，致與告訴人騎乘機車
    迎面相撞，為肇事原因，此見該委員會基宜鑑字第930121號
    函附之鑑定意見書即明。總上所陳，被告因過失肇致告訴人
    受有傷害結果，且兩者間具有相當因果關係之事證已臻明確
    ，被告犯行洵堪認定，應予依法論科。至於告訴人於本院審
    理時，指訴本件應屬故意重傷害，而應成立刑法第277 條第
    2 項後段之罪等語，惟查其中就被告犯意部分，被告雖為酒
    醉駕車，惟無積極證據足以證明該舉必然造成致傷事故；另
    就告訴人傷情部分，告訴人雖提出於93年12月6 日由臺北市
    中興醫院出具之診斷證明書1 紙，其上載有告訴人受有腰椎
    創傷後退化性關節炎合併長韌帶及黃韌帶鈣化、頸椎創傷後
    退化性關節炎、雙極性精神疾患、左小腿腓骨骨折合併週邊
    肌肉失養性萎縮、骨盆骨折後癒合不良合併骨盆腔變形、雙
    眼玻璃骨退化合併週邊視野障礙等傷情，然依卷附臺北市中
    興醫院分別於93年11月9 日以北市興歷字第09360885600 號
    函、93年11月29日以北市興歷字第09360949300 號函回覆本
    院，有關告訴人急性出血、骨折部分已經痊癒，視力受損部
    分已趨穩定，另其他頭部、眼球、頸椎、骨盆及下肢之傷害
    ，至今仍未完全恢復，是否回復目前仍有爭議，但並未排除
    其完全回復之可能性等語，應認尚乏積極證據足以證明告訴
    人之傷情已達重傷害之程度，併此敘明。
二、按汽車駕駛人飲酒後其吐氣所含酒精成分超過每公升0.25毫
    克以上者，不得駕車。又駕駛汽車應遵守道路交通標線之指
    示，而行駛於劃有用以劃分路面成雙向車道之行車分向線標
    線之路段，應靠右行車，分向行駛，道路交通安全規則第11
    4 條第2 款、第90條，道路交通標誌標線號誌設置規則第18
    1 條第1 項分別定有明文。被告在天候、路面等客觀狀況皆
    無不能注意之情事下，猶酒醉駕車並逆向行駛以致肇事，並
    造成告訴人因此受有傷害，所為係犯刑法第284 條第1 項前
    段之過失傷害罪。另被告係酒醉駕車因而致人受傷之事實，
    亦據其坦承屬實，故應依道路交通管理處罰條例第86條第1
    項之規定，加重其刑至2 分之1 。本件車禍發生，有偵查犯
    罪職權之宜蘭縣警察局羅東分局冬山派出所警員甲○○，接
    獲未報名肇事人姓名之報案後，到現場處理事故時，即有現
    場民眾向其表明係被告肇事，其詢問被告，被告承認肇事等
    情，此據證人甲○○於本院審理時證述甚詳，則被告於承認
    肇事前，到場處理事故之警員即已知悉係何人肇事，故本案
    被告並不符合刑法第62條前段之自首要件，公訴人請求依前
    開規定，減輕其刑，尚屬誤會。審酌本件車禍發生被告應負
    全部過失責任、告訴人傷勢非輕，再參以其素行、智識程度
    、到庭態度、迄今仍無法與告訴人達成和解等一切情狀，量
    處如主文所示之刑，並諭知易科罰金之折算標準，以示懲儆
    。
據上論斷，依刑事訴訟法第273 條之1 第1 項、第299 條第1 項
前段，刑法284 條第1 項前段、第41條第1 項前段，道路交通管
理處罰條例第86條第1 項，罰金罰鍰提高標準條例第1 條前段、
第2條，判決如主文。
本案經檢察官陳嘉瑜到庭執行職務
中　　華　　民　　國　　94　　年　　2 　　月　　5 　　日
                  臺灣宜蘭地方法院交通法庭
                      法  官  郭淑珍
以上正本證明與原本無異
如不服本判決，應於判決送達後10日內，向本院提出上訴狀。 (
應附繕本)
                      書記官  林秀麗
中　　華　　民　　國　　94　　年　　2 　　月　　5 　　日
附錄本案論罪科刑法條全文
刑法第284條第1項前段
因過失傷害人者，處6 月以下有期徒刑、拘役或500 元以下罰金
道路交通管理處罰條例第86條第1項
汽車駕駛人，無駕駛執照駕車、酒醉駕車、吸食毒品或迷幻藥駕
車、行駛人行道或行經行人穿越道不依規定讓行人優先通行，因
而致人受傷或死亡，依法應負刑事責任者，加重其刑至2 分之1
。
